臺灣屏東地方法院刑事判決　　　　　　　110年度訴字第246號
公　訴　人　臺灣屏東地方檢察署檢察官
被　　　告　莊淑雯


指定辯護人　本院公設辯護人謝弘章
上列被告因違反毒品危害防制條例等案件，經檢察官提起公訴（
109 年度偵字第10445 號、110 年度偵字第2475號），本院判決
如下：
    主  文
莊淑雯犯如附表一、二「主文」欄所示之罪，共拾參罪，均累犯
，各處如附表一、二「主文」欄所示之刑及沒收。不得易服社會
勞動部分，應執行有期徒刑拾年肆月。
    事  實
一、莊淑雯明知甲基安非他命係毒品危害防制條例第2 條第2 項
    第2 款所列管之第二級毒品，亦為藥事法第22條第1 項第1
    款規定之禁藥，未經許可，不得非法販賣、轉讓，竟分別為
    下列行為：
  ㈠基於意圖營利販賣第二級毒品甲基安非他命之犯意，於附表
    一編號1 至12所示時間、地點，以附表一編號1 至12所示方
    式，分別販賣各該編號所示價格之甲基安非他命予附表一編
    號1 至12所示之人共計12次。
  ㈡基於轉讓禁藥甲基安非他命之犯意，於附表二編號1 所示時
    間、地點，以該編號所示方式，轉讓甲基安非他命予附表二
    該編號所示之人1 次（無證據證明轉讓淨重達10公克以上）
    。
  ㈢嗣警對莊淑雯實施通訊監察，並至屏東縣○○鄉○○路000
    號搜索，扣得行動電話1 支（含0000000000號SIM 卡1 張，
    嗣後在偵查中業經員警發還莊淑雯），始悉上情。
二、案經屏東縣政府警察局移送臺灣屏東地方檢察署檢察官偵查
    起訴。
    理  由
壹、程序方面：
一、被告以外之人於審判外之陳述，雖不符刑事訴訟法第159 條
    之1 至第159 條之4 之規定，而經當事人於審判程序同意作
    為證據，法院審酌該言詞陳述或書面陳述作成時之情況，認
    為適當者，亦得為證據；當事人、代理人或辯護人於法院調
    查證據時，知有同法第159 條第1 項不得為證據之情形，而
    未於言詞辯論終結前聲明異議者，視為有前項之同意，刑事
    訴訟法第159 條之5 定有明文。本件下列所引被告莊淑雯以
    外之人於審判外之陳述，檢察官、被告及其辯護人於本院準
    備程序中均表示同意有證據能力，就此等供述證據，依刑事
    訴訟法第159 條之5 規定，認有證據能力。
二、其餘本件所憑認定被告犯罪事實之各項非供述證據，查無違
    反法定程序取得之情，依同法第158 條之4 規定反面解釋，
    均有證據能力。
貳、實體部分：
一、認定犯罪事實所憑之證據及理由：
  ㈠上揭犯罪事實，業據被告於偵查、本院審理中坦承不諱（偵
    一卷第238 頁、第292 頁至第293 頁，本院卷第84頁、第12
    6 頁），核與附表一、二「證據」欄所示證人於警詢、偵查
    之證述大致相符，且有附表一、二「證據」欄所示證據在卷
    可憑，足證被告任意性自白與事實相符。
  ㈡邇來政府為杜絕毒品氾濫，再三宣導民眾遠離毒品。且毒品
    非法交易向來為政府查禁森嚴且重罰不寬貸之行為，倘非有
    利可圖，被告絕無平白甘冒被查緝重罰之風險，而販賣毒品
    之理，是其販入之價格當較其出售之價格為低，或販入毒品
    之價格較換取其他財物之價格為低，而有從中賺取價差或毒
    品量差牟利之意圖及事實，應屬合理認定。況第二級毒品價
    格不貲、物稀價昂，並無公定之價格，不論任何包裝，均可
    任意分裝增減分量，每次買賣價量亦可能隨時依雙方間之關
    係深淺、資力、需求量及對行情之認知、來源是否充裕、查
    緝是否嚴緊，購買者被查獲時供述購買對象之可能性風險評
    估等因素，而異其標準，並隨時機動調整，非可一概而論，
    是販賣之利得，除經坦承犯行或價量俱臻明確外，委難查得
    實情，販賣之人從價差或量差中牟利方式雖異，其意圖營利
    之非法販賣行為則一，從而，舉凡有償交易，除足以反證其
    確係另基於某種非圖利本意之關係外，茍無任何利益可圖，
    被告實無甘冒重罪風險而將甲基安非他命販賣予附表一所示
    之人之理。顯見被告係藉由販賣第二級毒品甲基安非他命，
    從中賺取毒品價差或量差牟利甚明。
  ㈢綜上，本案事證明確，被告犯行均堪以認定，應予依法論罪
    科刑。
二、論罪科刑：
  ㈠販賣第二級毒品之新舊法比較：
    按行為後法律有變更者，適用行為時之法律；但行為後之法
    律有利於行為人者，適用最有利於行為人之法律，刑法第2
    條第1 項定有明文。又新舊法比較時應就罪刑有關之共犯、
    未遂犯、想像競合犯、牽連犯、連續犯、結合犯，以及累犯
    加重、自首減輕暨其他法定加減原因（如身分加減）與加減
    例等一切情形，綜其全部罪刑之結果而為比較（最高法院95
    年度第8 次刑事庭會議決議參照）。經查，被告如附表一編
    號1 至4 、6 、9 至12 所示行為後，毒品危害防制條例第4
    條、第17條第2 項業於民國109 年1 月15日經總統公布修正
    ，並自109 年7 月15日起生效施行。而修正前毒品危害防制
    條例第4 條第2 項規定：「製造、運輸、販賣第二級毒品者
    ，處無期徒刑或7 年以上有期徒刑，得併科新臺幣1 千萬元
    以下罰金」，修正後則規定：「製造、運輸、販賣第二級毒
    品者，處無期徒刑或10年以上有期徒刑，得併科新臺幣1 千
    5 百萬元以下罰金」；且修正前毒品危害防制條例第17條第
    2 項規定：「犯第4 條至第8 條之罪於偵查及審判中均自白
    者，減輕其刑」，修正後則規定：「犯第4 條至第8 條之罪
    於偵查及歷次審判中均自白者，減輕其刑」，經綜合比較法
    定刑、法定減刑原因等一切情形，以修正前之規定對被告較
    為有利，故附表一編號1 至4 、6 、9 至12部分，應依刑法
    第2 條第1 項前段規定，適用行為時之法律即修正前毒品危
    害防制條例第4 條第2 項、第17條第2 項規定論處。
  ㈡附表二部分應依藥事法第83條第1項規定論處：
    按甲基安非他命屬毒品危害防制條例第2 條第2 項第2 款所
    稱之第二級毒品，依法不得轉讓、持有。又甲基安非他命雖
    係第二級毒品，但其亦屬於藥事法所稱之禁藥。而明知為禁
    藥而轉讓者，藥事法第83條亦定有處罰明文。故行為人明知
    為禁藥即甲基安非他命而轉讓予他人者，其轉讓行為同時該
    當於毒品危害防制條例第8 條之轉讓毒品罪及藥事法第83條
    之轉讓禁藥罪，應屬法條競合，依重法優於輕法、後法優於
    前法之法理，擇一處斷。而藥事法第83條轉讓禁藥之處罰，
    較毒品危害防制條例第8 條第2 項轉讓第二級毒品之處罰為
    重，是轉讓甲基安非他命之第二級毒品，除轉讓達一定數量
    ，或成年人對未成年人為轉讓行為，分別依毒品危害防制條
    例第8 條第6 項、第9 條規定加重其刑至2 分之1 ，而應依
    該加重規定處罰外，均應依藥事法第83條之規定處罰（最高
    法院98年度台上字第6962號判決意旨參照）。又依98年11月
    20日公布之轉讓毒品加重其刑之數量標準第2 條第1 項第2
    款規定：轉讓第二級毒品淨重10公克以上者，加重其刑至2
    分之1 。查被告如附表二編號1 所示犯行，卷內並無證據證
    明轉讓甲基安非他命數量達淨重10公克以上，自無適用毒品
    危害防制條例第8 條第6 項加重其刑之必要。又被告為附表
    二編號1 所示犯行時，受讓者已成年（警卷第98頁），自無
    庸依同條例第9 條之規定加重其刑，綜上，附表二部分應依
    藥事法第83條第1 項規定論處。
  ㈢是核被告附表一編號1 至4 、6 、9 至12所為，均係犯修正
    前毒品危害防制條例第4 條第2 項販賣第二級毒品罪；附表
    一編號5 、7 、8 所為，係犯毒品危害防制條例第4 條第2
    項販賣第二級毒品罪；附表二編號1 所為，係犯藥事法第83
    條第1 項轉讓禁藥罪。被告販賣第二級毒品前為販賣而持有
    甲基安非他命，係意圖販賣而持有甲基安非他命之低度行為
    ，為該販賣甲基安非他命之高度行為所吸收，不另論罪。被
    告如附表二所示持有甲基安非他命之行為與轉讓行為同為實
    質上一罪之階段行為，高度之轉讓行為既已依藥事法加以處
    罰，是依法律適用完整性之法理，其低度之持有甲基安非他
    命行為，自不能再行割裂適用毒品危害防制條例第11條第2
    項持有第二級毒品罪予以處罰；藥事法既無處罰持有禁藥之
    明文，被告持有禁藥甲基安非他命部分，自無庸予以處罰，
    併此敘明。被告所犯12次販賣第二級毒品犯行、1 次轉讓禁
    藥犯行，犯意各別、行為互殊，應予分論併罰。
  ㈣被告本案所犯之罪均為累犯：
    按受徒刑之執行完畢，或一部之執行而赦免後，5 年以內故
    意再犯有期徒刑以上之罪者，為累犯，加重本刑至二分之一
    ，刑法第47條第1 項定有明文。查被告前因違反毒品危害防
    制條例案件，經本院以105 年度審易字第497 號判決處有期
    徒刑2 月確定，於105 年11月28日易科罰金執行完畢等情，
    有其臺灣高等法院被告前案紀錄表在卷可憑，被告於執行完
    畢後5 年以內故意再犯本案有期徒刑以上之13罪，均為累犯
    。至司法院釋字第775 號解釋，依解釋文及理由之意旨，係
    指構成累犯者，不分情節，一律加重最低本刑，於不符合刑
    法第59條所定要件之情形下，致生行為人所受之刑罰超過其
    所應負擔罪責之個案，不符罪刑相當原則、比例原則。於此
    範圍內，在修正前，為避免發生上述罪刑不相當之情形，法
    院就該個案應裁量是否加重最低本刑；依此，該解釋係指個
    案應量處最低法定刑、又無法適用刑法第59條在內減輕規定
    之情形，法院應依此解釋意旨裁量不予加重最低本刑（最高
    法院108 年度台上字第338 號判決意旨參照），而本案被告
    犯罪情節並無上開解釋所指罪刑不相當之情事，除無期徒刑
    部分不得加重外，均依上揭規定加重其刑。
  ㈤附表一、二部分均有毒品危害防制條例第17條第2 項規定之
    適用：
  ⒈附表一編號1 至4 、6 、9 至12部分有修正前毒品危害防制
    條例第17條第2 項規定之適用；附表一編號5 、7 、8 部分
    則有毒品危害防制條例第17條第2 項規定之適用：
    按犯第4 條至第8 條之罪於偵查及審判中均自白者，減輕其
    刑；犯第4 條至第8 條之罪於偵查及歷次審判中均自白者，
    減輕其刑，修正前毒品危害防制條例第17條第2 項、毒品危
    害防制條例第17條第2 項分別定有明文。查被告於偵查及本
    院審理時均坦承附表一部分犯行已如前述，是附表一編號1
    至4 、6 、9 至12部分均依修正前毒品危害防制條例第17條
    第2 項規定減輕其刑；附表一編號5 、7 、8 部分則依毒品
    危害防制條例第17條第2 項規定減輕其刑。
  ⒉附表二編號1 部分有毒品危害防制條例第17條第2 項規定之
    適用：
    行為人轉讓同屬禁藥之第二級毒品甲基安非他命（未達法定
    應加重其刑之一定數量）予成年人（非孕婦），依重法優於
    輕法之原則，擇較重之藥事法第83條第1 項轉讓禁藥罪論處
    ，如行為人於偵查及歷次審判中均自白，仍應適用毒品危害
    防制條例第17條第2 項規定減輕其刑（最高法院109 年度台
    上大字第4243號刑事裁定意旨參照）。被告於偵查、審判中
    均承認此部分犯行已如上述，爰依毒品危害防制條例第17條
    第2 項規定減輕其刑。
  ㈥本案並無毒品危害防制條例第17條第1 項規定之適用：
  ⒈行為人轉讓同屬禁藥之第二級毒品甲基安非他命（未達法定
    應加重其刑之一定數量）予成年人（非孕婦），依法規競合
    之例，雖應擇較重之藥事法第83條第1 項轉讓禁藥罪論處，
    倘被告符合毒品危害防制條例第17條第1 項規定之要件，亦
    應適用該條項規定減輕或免除其刑，始符平等原則（最高法
    院110 年度台上字第552 號判決意旨參照）。故被告附表二
    部分，雖依藥事法第83條論處，惟若被告供出之上手與附表
    二部分具有先後且相當之因果關係及必要之關聯性，被告仍
    有可能可依毒品危害防制條例第17條第1 項規定減輕其刑。
  ⒉經查，被告供出毒品來源為證人潘金虎，而證人潘金虎於10
    9 年9 月21日21時許、109 年10月4 日19時至21時許，販賣
    、轉讓甲基安非他命予被告之事實，業據臺灣屏東地方檢察
    署檢察官以110 年度偵字第1929號、110 年度偵字第3581號
    起訴（本院卷第103 頁至第109 頁），並以110 年度偵字第
    3691號、110 年度偵字第5136號移送併辦（本院卷第113 頁
    至第116 頁），且證人潘金虎販賣、轉讓毒品予被告之犯行
    均已移送並起訴在案，此有本院公務電話紀錄在卷可憑（本
    院卷第111 頁）。檢察官移送併辦之事實，係證人潘金虎販
    賣、轉讓毒品予證人林秋月、黃英葉、陳建利、張德行之事
    實，而未有證人潘金虎販賣、轉讓甲基安非他命予被告之事
    實。而臺灣屏東地方檢察署110 年度偵字第1929號、110 年
    度偵字第3581號起訴書所載證人潘金虎販賣、轉讓甲基安非
    他命予被告之犯罪時間均晚於本案附表一、二犯罪時間，與
    本案並無先後且相當之因果關係及必要之關聯性，故本案難
    認有毒品危害防制條例第17條第1 項規定適用之餘地甚明。
  ㈦按刑有加重及減輕者，先加後減，刑法第71條第1 項定有明
    文。查被告本案犯行，均同時有1 種加重事由、1 種減輕事
    由，爰依上開規定先加重後減輕之。
  ㈧量刑：
    爰以行為人之責任為基礎，審酌被告有竊盜、違反毒品危害
    防制條例等前科（構成累犯部分不重複評價），素行難謂良
    好，其不思以正當方式賺取金錢，竟販賣第二級毒品甲基安
    非他命以牟利，無視國家毒品禁令，將毒品之害加諸他人，
    戕害他人健康，對社會治安造成危害，其販賣第二級毒品所
    得20,500元、販賣對象3 人、販賣次數12次，被告明知甲基
    安非他命係第二級毒品即禁藥，濫行施用易成癮，造成施用
    者身心傷害，為國家嚴格查禁之違禁物，仍不顧國家禁令，
    轉讓禁藥予附表二所示之人，轉讓對象1 人、轉讓次數1 次
    ，所為實應非難；惟念其犯後終能坦承犯行，犯後態度尚可
    ，兼衡其自陳之智識程度及家庭、經濟狀況（因涉及個人隱
    私故不揭露，詳如本院卷第127 頁至第128 頁）等一切情狀
    ，分別量處如附表一、二「主文」欄所示之刑。又被告所犯
    附表一所示12罪，與附表二所示1 罪間，係分別受處不得易
    服社會勞動之刑及得易服社會勞動之刑，故依刑法第50條第
    1 項第4 款規定，不予合併定應執行刑，而僅就不得易服社
    會勞動之各罪間，依各別刑罰規範之目的、輕重罪間體系之
    平衡、整體犯罪非難評價、各行為所侵害法益之關聯性或同
    一性、罪數所反映之被告人格特性與犯罪傾向、社會對特定
    犯罪例如一再販賣毒品行為處罰之期待等，為綜合判斷，合
    併量處如主文所示之應執行刑。
三、沒收：
  ㈠犯罪所用之物：
    按犯第4 條至第9 條、第12條、第13條或第14條第1 項、第
    2 項之罪者，其供犯罪所用之物，不問屬於犯罪行為人與否
    ，均沒收之，毒品危害防制條例第19條第1 項定有明文；供
    犯罪所用之物，屬於犯罪行為人者，得沒收之；前2 項之沒
    收，於全部或一部不能沒收或不宜執行沒收時，追徵其價額
    ，刑法第38條第2 項前段、第38條第4 項亦有明定，查員警
    搜索時扣得行動電話1 支（含0000000000號SIM 卡1 張），
    被告自陳為其犯附表一、二所示犯行所用之物（本院卷第85
    頁），且有通訊監察譯文可憑，被告自陳手機為其所有（偵
    一卷第234 頁），該手機於偵查中業經員警發還被告，此有
    屏東縣政府警察局刑警大隊贓證物責（交）付書1 份可憑（
    警卷第22頁），綜上，附表一部分，爰依毒品危害防制條例
    第19條第1 項規定沒收；附表二部分，爰依刑法第38條第2
    項前段規定沒收，附表一、二部分，均依刑法第38條第4 項
    規定，於全部或一部不能沒收或不宜執行沒收時，追徵其價
    額。
  ㈡犯罪所得：
    按犯罪所得，屬於犯罪行為人者，沒收之；前2 項之沒收，
    於全部或一部不能沒收或不宜執行沒收時，追徵其價額，刑
    法第38條之1 第1 項前段、第3 項定有明文。查附表一編號
    1 至12「交易金額、毒品種類」欄所示之價金均為被告犯罪
    所得且未扣案，爰依前開規定，分別於被告附表一編號1 至
    12所示罪刑項下宣告沒收，於全部或一部不能沒收時，追徵
    之（本件販毒所得既為新臺幣，並無不宜執行沒收之情形，
    亦無價額可言）。
  ㈢其餘扣案物，無證據證明與本案有關，爰不予宣告沒收。
據上論斷，應依刑事訴訟法第299 條第1 項前段，修正前毒品危
害防制條例第4 條第2 項、第17條第2 項，毒品危害防制條例第
4 條第2 項、第17條第2 項、第19條第1 項，藥事法第83條第1
項，刑法第11條、第2 條第1 項前段、第47條第1 項、第38條第
2 項前段、第4 項、第38條之1 第1 項、第3 項、第51條第5 款
、第40條之2 第1 項，判決如主文。
本案經檢察官楊士逸提起公訴，檢察官潘國威到庭執行職務。
中    華    民    國   110    年    12    月     7    日
                  刑事第一庭  審判長法  官  王以齊
                                    法  官  楊宗翰
                                    法  官  粘凱庭
以上正本證明與原本無異。
如不服本判決應於收受判決後20日內向本院提出上訴書狀，並應
敘述具體理由；其未敘述上訴理由者，應於上訴期間屆滿後20日
內向本院補提理由書（均須按他造當事人之人數附繕本）「切勿
逕送上級法院」。
中    華    民    國   110    年    12    月     7    日
                                    書記官  李家維
附錄本案論罪科刑法條全文：
109年1月15日修正前毒品危害防制條例第4條
製造、運輸、販賣第一級毒品者，處死刑或無期徒刑；處無期徒
刑者，得併科新臺幣二千萬元以下罰金。
製造、運輸、販賣第二級毒品者，處無期徒刑或七年以上有期徒
刑，得併科新臺幣一千萬元以下罰金。
製造、運輸、販賣第三級毒品者，處七年以上有期徒刑，得併科
新臺幣七百萬元以下罰金。
製造、運輸、販賣第四級毒品者，處五年以上十二年以下有期徒
刑，得併科新臺幣三百萬元以下罰金。
製造、運輸、販賣專供製造或施用毒品之器具者，處一年以上七
年以下有期徒刑，得併科新臺幣一百萬元以下罰金。
前五項之未遂犯罰之。
毒品危害防制條例第4條
製造、運輸、販賣第一級毒品者，處死刑或無期徒刑；處無期徒
刑者，得併科新臺幣三千萬元以下罰金。
製造、運輸、販賣第二級毒品者，處無期徒刑或十年以上有期徒
刑，得併科新臺幣一千五百萬元以下罰金。
製造、運輸、販賣第三級毒品者，處七年以上有期徒刑，得併科
新臺幣一千萬元以下罰金。
製造、運輸、販賣第四級毒品者，處五年以上十二年以下有期徒
刑，得併科新臺幣五百萬元以下罰金。
製造、運輸、販賣專供製造或施用毒品之器具者，處一年以上七
年以下有期徒刑，得併科新臺幣一百五十萬元以下罰金。
前五項之未遂犯罰之。
藥事法第83條
明知為偽藥或禁藥，而販賣、供應、調劑、運送、寄藏、牙保、
轉讓或意圖販賣而陳列者，處七年以下有期徒刑，得併科新臺幣
五千萬元以下罰金。
犯前項之罪，因而致人於死者，處七年以上有期徒刑，得併科新
臺幣一億元以下罰金；致重傷者，處三年以上十二年以下有期徒
刑，得併科新臺幣七千五百萬元以下罰金。
因過失犯第一項之罪者，處二年以下有期徒刑、拘役或科新臺幣
五百萬元以下罰金。
第一項之未遂犯罰之。
卷別對照表：
┌───┬──────────────────────────┐
│簡稱  │卷宗名稱                                            │
├───┼──────────────────────────┤
│警卷  │屏東縣政府警察局屏警刑偵三字第11031390700 號卷      │
├───┼──────────────────────────┤
│偵一卷│臺灣屏東地方檢察署109年度偵字第10445 號卷           │
├───┼──────────────────────────┤
│偵二卷│臺灣屏東地方檢察署110年度偵字第2475 號卷            │
├───┼──────────────────────────┤
│本院卷│本院110年度訴字第246號卷                            │
└───┴──────────────────────────┘
附表一：被告販賣第二級毒品部分犯行
┌──┬───┬───────┬──────────┬───────┬───────┬───────┐
│編號│購毒者│交易時間、地點│交易方式            │交易金額、毒品│證據          │主文          │
│    │      │              │                    │種類          │              │              │
├──┼───┼───────┼──────────┼───────┼───────┼───────┤
│ 1  │許恒郎│109 年5 月30日│許恒郎以其0000000000│2,000 元之甲基│①證人許恒郎於│莊淑雯販賣第二│
│ ︵ │      │12時50分許，在│號行動電話與莊淑雯持│安非他命      │  警詢、偵查之│級毒品，累犯，│
│ 原 │      │莊淑雯位於屏東│用之0000000000號行動│              │  證述（偵一卷│處有期徒刑參年│
│ 起 │      │縣枋寮鄉義民路│電話聯絡購買第二級毒│              │  第9 頁至第10│拾月。        │
│ 訴 │      │222號住處     │品甲基安非他命，雙方│              │  頁、第59頁）│未扣案行動電話│
│ 書 │      │              │約見於左列時間，在左│              │②通訊監察譯文│壹支（含090033│
│ 附 │      │              │列地點交易第二級毒品│              │  1 份（偵一卷│9040號SIM 卡壹│
│ 表 │      │              │甲基安非他命。      │              │  第221 頁）  │張）沒收，於全│
│ 編 │      │              │                    │              │③指認犯罪嫌疑│部或一部不能沒│
│ 號 │      │              │                    │              │  人紀錄表、指│收或不宜執行沒│
│ 1  │      │              │                    │              │  認表、真實姓│收時，追徵其價│
│ ︶ │      │              │                    │              │  名對照表各1 │額。          │
│    │      │              │                    │              │  份（警卷第92│未扣案犯罪所得│
│    │      │              │                    │              │  頁至第93頁）│新臺幣貳仟元沒│
│    │      │              │                    │              │④屏東縣政府警│收，於全部或一│
│    │      │              │                    │              │  察局刑警大隊│部不能沒收時，│
│    │      │              │                    │              │  搜索扣押筆錄│追徵之。      │
│    │      │              │                    │              │  、扣押物品目│              │
│    │      │              │                    │              │  錄表及扣押物│              │
│    │      │              │                    │              │  品收據各1 份│              │
│    │      │              │                    │              │  （警卷第18頁│              │
│    │      │              │                    │              │  至第21頁）  │              │
├──┼───┼───────┼──────────┼───────┼───────┼───────┤
│ 2  │許恒郎│109 年6 月10日│許恒郎以其0000000000│3,000 元之甲基│①證人許恒郎於│莊淑雯販賣第二│
│ ︵ │      │19時許，在屏東│號行動電話與莊淑雯持│安非他命      │  警詢、偵查之│級毒品，累犯，│
│ 原 │      │縣枋寮鄉枋寮國│用之0000000000號行動│              │  證述（偵一卷│處有期徒刑肆年│
│ 起 │      │小旁堤防路    │電話聯絡購買第二級毒│              │  第11頁至第12│。            │
│ 訴 │      │              │品甲基安非他命，雙方│              │  頁、第59頁）│未扣案行動電話│
│ 書 │      │              │約見於左列時間，在左│              │②通訊監察譯文│壹支（含090033│
│ 附 │      │              │列地點交易第二級毒品│              │  1 份（偵一卷│9040號SIM 卡壹│
│ 表 │      │              │甲基安非他命。      │              │  第222頁）   │張）沒收，於全│
│ 編 │      │              │                    │              │③指認犯罪嫌疑│部或一部不能沒│
│ 號 │      │              │                    │              │  人紀錄表、指│收或不宜執行沒│
│ 2  │      │              │                    │              │  認表、真實姓│收時，追徵其價│
│ ︶ │      │              │                    │              │  名對照表各1 │額。          │
│    │      │              │                    │              │  份（警卷第92│未扣案犯罪所得│
│    │      │              │                    │              │  頁至第93頁）│新臺幣參仟元沒│
│    │      │              │                    │              │④屏東縣政府警│收，於全部或一│
│    │      │              │                    │              │  察局刑警大隊│部不能沒收時，│
│    │      │              │                    │              │  搜索扣押筆錄│追徵之。      │
│    │      │              │                    │              │  、扣押物品目│              │
│    │      │              │                    │              │  錄表及扣押物│              │
│    │      │              │                    │              │  品收據各1 份│              │
│    │      │              │                    │              │  （警卷第18頁│              │
│    │      │              │                    │              │  至第21頁）  │              │
│    │      │              │                    │              │⑤交易地點GOOG│              │
│    │      │              │                    │              │  LE MAP截圖1 │              │
│    │      │              │                    │              │  份（偵一卷第│              │
│    │      │              │                    │              │  35頁）      │              │
├──┼───┼───────┼──────────┼───────┼───────┼───────┤
│ 3  │許恒郎│109 年6 月13日│許恒郎以其0000000000│3,000 元之甲基│①證人許恒郎於│莊淑雯販賣第二│
│ ︵ │      │15時50分許，在│號行動電話與莊淑雯持│安非他命      │  警詢、偵查之│級毒品，累犯，│
│ 原 │      │屏東縣枋寮鄉枋│用之0000000000號行動│              │  證述（偵一卷│處有期徒刑肆年│
│ 起 │      │寮國小旁堤防路│電話聯絡購買第二級毒│              │  第12頁至第13│。            │
│ 訴 │      │              │品甲基安非他命，雙方│              │  頁、第59頁）│未扣案行動電話│
│ 書 │      │              │約見於左列時間，在左│              │②通訊監察譯文│壹支（含090033│
│ 附 │      │              │列地點交易第二級毒品│              │  1 份（偵一卷│9040號SIM 卡壹│
│ 表 │      │              │甲基安非他命。      │              │  第223頁）   │張）沒收，於全│
│ 編 │      │              │                    │              │③指認犯罪嫌疑│部或一部不能沒│
│ 號 │      │              │                    │              │  人紀錄表、指│收或不宜執行沒│
│ 3  │      │              │                    │              │  認表、真實姓│收時，追徵其價│
│ ︶ │      │              │                    │              │  名對照表各1 │額。          │
│    │      │              │                    │              │  份（警卷第92│未扣案犯罪所得│
│    │      │              │                    │              │  頁至第93頁）│新臺幣參仟元沒│
│    │      │              │                    │              │④屏東縣政府警│收，於全部或一│
│    │      │              │                    │              │  察局刑警大隊│部不能沒收時，│
│    │      │              │                    │              │  搜索扣押筆錄│追徵之。      │
│    │      │              │                    │              │  、扣押物品目│              │
│    │      │              │                    │              │  錄表及扣押物│              │
│    │      │              │                    │              │  品收據各1 份│              │
│    │      │              │                    │              │  （警卷第18頁│              │
│    │      │              │                    │              │  至第21頁）  │              │
│    │      │              │                    │              │⑤交易地點GOOG│              │
│    │      │              │                    │              │  LE MAP截圖1 │              │
│    │      │              │                    │              │  份（偵一卷第│              │
│    │      │              │                    │              │  35頁）      │              │
├──┼───┼───────┼──────────┼───────┼───────┼───────┤
│ 4  │許恒郎│109 年6 月18日│許恒郎以其0000000000│3,000 元之甲基│①證人許恒郎於│莊淑雯販賣第二│
│ ︵ │      │21時許，在屏東│號行動電話與莊淑雯持│安非他命      │  警詢、偵查之│級毒品，累犯，│
│ 原 │      │縣枋寮鄉枋寮國│用之0000000000號行動│              │  證述（偵一卷│處有期徒刑肆年│
│ 起 │      │小旁堤防路    │電話聯絡購買第二級毒│              │  第13頁至第14│。            │
│ 訴 │      │              │品甲基安非他命，雙方│              │  頁、第59頁）│未扣案行動電話│
│ 書 │      │              │約見於左列時間，在左│              │②通訊監察譯文│壹支（含090033│
│ 附 │      │              │列地點交易第二級毒品│              │  1 份（偵一卷│9040號SIM 卡壹│
│ 表 │      │              │甲基安非他命。      │              │  第223頁）   │張）沒收，於全│
│ 編 │      │              │                    │              │③指認犯罪嫌疑│部或一部不能沒│
│ 號 │      │              │                    │              │  人紀錄表、指│收或不宜執行沒│
│ 4  │      │              │                    │              │  認表、真實姓│收時，追徵其價│
│ ︶ │      │              │                    │              │  名對照表各1 │額。          │
│    │      │              │                    │              │  份（警卷第92│未扣案犯罪所得│
│    │      │              │                    │              │  頁至第93頁）│新臺幣參仟元沒│
│    │      │              │                    │              │④屏東縣政府警│收，於全部或一│
│    │      │              │                    │              │  察局刑警大隊│部不能沒收時，│
│    │      │              │                    │              │  搜索扣押筆錄│追徵之。      │
│    │      │              │                    │              │  、扣押物品目│              │
│    │      │              │                    │              │  錄表及扣押物│              │
│    │      │              │                    │              │  品收據各1 份│              │
│    │      │              │                    │              │  （警卷第18頁│              │
│    │      │              │                    │              │  至第21頁）  │              │
│    │      │              │                    │              │⑤交易地點GOOG│              │
│    │      │              │                    │              │  LE MAP截圖1 │              │
│    │      │              │                    │              │  份（偵一卷第│              │
│    │      │              │                    │              │  35頁）      │              │
├──┼───┼───────┼──────────┼───────┼───────┼───────┤
│ 5  │許恒郎│109 年9 月11日│莊淑雯以其0000000000│3,000 元之甲基│①證人許恒郎於│莊淑雯販賣第二│
│ ︵ │      │15時49分許，在│號行動電話與許恒郎持│安非他命      │  警詢、偵查之│級毒品，累犯，│
│ 原 │      │莊淑雯位於屏東│用之0000000000號行動│              │  證述（偵一卷│處有期徒刑伍年│
│ 起 │      │縣枋寮鄉義民路│電話聯絡購買第二級毒│              │  第14頁至第16│陸月。        │
│ 訴 │      │222 號住處    │品甲基安非他命，雙方│              │  頁、第59頁至│未扣案行動電話│
│ 書 │      │              │約見於左列時間，莊淑│              │  第60頁）    │壹支（含090033│
│ 附 │      │              │雯於左列地點先交付第│              │②通訊監察譯文│9040號SIM 卡壹│
│ 表 │      │              │二級毒品甲基安非他命│              │  1 份（偵一卷│張）沒收，於全│
│ 編 │      │              │予許恒郎。嗣於109 年│              │  第223 頁至第│部或一部不能沒│
│ 號 │      │              │9 月12日13時許，雙方│              │  224頁 ）    │收或不宜執行沒│
│ 5  │      │              │約見於枋寮國小旁堤防│              │③指認犯罪嫌疑│收時，追徵其價│
│ ︶ │      │              │路交付價金而完成交易│              │  人紀錄表、指│額。          │
│    │      │              │。                  │              │  認表、真實姓│未扣案犯罪所得│
│    │      │              │                    │              │  名對照表各1 │新臺幣參仟元沒│
│    │      │              │                    │              │  份（警卷第92│收，於全部或一│
│    │      │              │                    │              │  頁至第93頁）│部不能沒收時，│
│    │      │              │                    │              │④屏東縣政府警│追徵之。      │
│    │      │              │                    │              │  察局刑警大隊│              │
│    │      │              │                    │              │  搜索扣押筆錄│              │
│    │      │              │                    │              │  、扣押物品目│              │
│    │      │              │                    │              │  錄表及扣押物│              │
│    │      │              │                    │              │  品收據各1 份│              │
│    │      │              │                    │              │  （警卷第18頁│              │
│    │      │              │                    │              │  至第21頁）  │              │
│    │      │              │                    │              │⑤交易地點GOOG│              │
│    │      │              │                    │              │  LE MAP截圖1 │              │
│    │      │              │                    │              │  份（偵一卷第│              │
│    │      │              │                    │              │  35頁）      │              │
├──┼───┼───────┼──────────┼───────┼───────┼───────┤
│ 6  │林宗賢│109 年7 月11日│莊淑雯以其0000000000│1,000 元之甲基│①證人林宗賢於│莊淑雯販賣第二│
│ ︵ │      │21時15分許，在│號行動電話與林宗賢持│安非他命      │  警詢、偵查之│級毒品，累犯，│
│ 原 │      │林宗賢位於屏東│用之0000000000號行動│              │  證述（偵一卷│處有期徒刑參年│
│ 起 │      │縣枋寮鄉保安路│電話聯絡購買第二級毒│              │  第71頁至第73│捌月。        │
│ 訴 │      │77巷12號住處  │品甲基安非他命，雙方│              │  頁、第129 頁│未扣案行動電話│
│ 書 │      │              │約見於左列時間，在左│              │   ）         │壹支（含090033│
│ 附 │      │              │列地點交易第二級毒品│              │②通訊監察譯文│9040號SIM 卡壹│
│ 表 │      │              │甲基安非他命。      │              │  1 份（偵一卷│張）沒收，於全│
│ 編 │      │              │                    │              │  第225 頁至第│部或一部不能沒│
│ 號 │      │              │                    │              │  226 頁）    │收或不宜執行沒│
│ 6  │      │              │                    │              │③指認照片1 張│收時，追徵其價│
│ ︶ │      │              │                    │              │  （警卷第117 │額。          │
│    │      │              │                    │              │  頁）        │未扣案犯罪所得│
│    │      │              │                    │              │④屏東縣政府警│新臺幣壹仟元沒│
│    │      │              │                    │              │  察局刑警大隊│收，於全部或一│
│    │      │              │                    │              │  搜索扣押筆錄│部不能沒收時，│
│    │      │              │                    │              │  、扣押物品目│追徵之。      │
│    │      │              │                    │              │  錄表及扣押物│              │
│    │      │              │                    │              │  品收據各1 份│              │
│    │      │              │                    │              │  （警卷第18頁│              │
│    │      │              │                    │              │  至第21頁）  │              │
│    │      │              │                    │              │⑤交易地點GOOG│              │
│    │      │              │                    │              │  LE MAP截圖1 │              │
│    │      │              │                    │              │  份（偵一卷第│              │
│    │      │              │                    │              │  97頁）      │              │
├──┼───┼───────┼──────────┼───────┼───────┼───────┤
│ 7  │林宗賢│109 年7 月17日│林宗賢以其0000000000│1,000 元之甲基│①證人林宗賢於│莊淑雯販賣第二│
│ ︵ │      │20時30分許，在│號行動電話與莊淑雯持│安非他命      │  警詢、偵查之│級毒品，累犯，│
│ 原 │      │屏東縣枋寮鄉新│用之0000000000號行動│              │  證述（偵一卷│處有期徒刑伍年│
│ 起 │      │龍村海邊堤防  │電話聯絡購買第二級毒│              │  第73頁至第75│貳月。        │
│ 訴 │      │              │品甲基安非他命，雙方│              │  頁、第129 頁│未扣案行動電話│
│ 書 │      │              │約見於左列時間，在左│              │   ）         │壹支（含090033│
│ 附 │      │              │列地點交易第二級毒品│              │②通訊監察譯文│9040號SIM 卡壹│
│ 表 │      │              │甲基安非他命。      │              │  1 份（偵一卷│張）沒收，於全│
│ 編 │      │              │                    │              │  第226頁）   │部或一部不能沒│
│ 號 │      │              │                    │              │③指認照片1 張│收或不宜執行沒│
│ 7  │      │              │                    │              │  （警卷第117 │收時，追徵其價│
│ ︶ │      │              │                    │              │  頁）        │額。          │
│    │      │              │                    │              │④屏東縣政府警│未扣案犯罪所得│
│    │      │              │                    │              │  察局刑警大隊│新臺幣壹仟元沒│
│    │      │              │                    │              │  搜索扣押筆錄│收，於全部或一│
│    │      │              │                    │              │  、扣押物品目│部不能沒收時，│
│    │      │              │                    │              │  錄表及扣押物│追徵之。      │
│    │      │              │                    │              │  品收據各1 份│              │
│    │      │              │                    │              │  （警卷第18頁│              │
│    │      │              │                    │              │  至第21頁）  │              │
│    │      │              │                    │              │⑤交易地點GOOG│              │
│    │      │              │                    │              │  LE MAP截圖1 │              │
│    │      │              │                    │              │  份（偵一卷第│              │
│    │      │              │                    │              │  97頁）      │              │
├──┼───┼───────┼──────────┼───────┼───────┼───────┤
│ 8  │林宗賢│109 年8 月25日│林宗賢以其0000000000│500 元之甲基安│①證人林宗賢於│莊淑雯販賣第二│
│ ︵ │      │22時45分許，在│號行動電話與莊淑雯持│非他命        │  警詢、偵查之│級毒品，累犯，│
│ 原 │      │屏東縣枋寮鄉新│用之0000000000號行動│              │  證述（偵一卷│處有期徒刑伍年│
│ 起 │      │龍村海邊堤防  │電話聯絡購買第二級毒│              │  第79頁至第81│壹月。        │
│ 訴 │      │              │品甲基安非他命，雙方│              │  頁、第130 頁│未扣案行動電話│
│ 書 │      │              │約見於左列時間，在左│              │   ）         │壹支（含090033│
│ 附 │      │              │列地點交易第二級毒品│              │②通訊監察譯文│9040號SIM 卡壹│
│ 表 │      │              │甲基安非他命。      │              │  1 份（偵一卷│張）沒收，於全│
│ 編 │      │              │                    │              │  第228頁）   │部或一部不能沒│
│ 號 │      │              │                    │              │③指認照片1 張│收或不宜執行沒│
│ 9  │      │              │                    │              │  （警卷第117 │收時，追徵其價│
│ ︶ │      │              │                    │              │  頁）        │額。          │
│    │      │              │                    │              │④屏東縣政府警│未扣案犯罪所得│
│    │      │              │                    │              │  察局刑警大隊│新臺幣伍佰元沒│
│    │      │              │                    │              │  搜索扣押筆錄│收，於全部或一│
│    │      │              │                    │              │  、扣押物品目│部不能沒收時，│
│    │      │              │                    │              │  錄表及扣押物│追徵之。      │
│    │      │              │                    │              │  品收據各1 份│              │
│    │      │              │                    │              │  （警卷第18頁│              │
│    │      │              │                    │              │  至第21頁）  │              │
│    │      │              │                    │              │⑤交易地點GOOG│              │
│    │      │              │                    │              │  LE MAP截圖1 │              │
│    │      │              │                    │              │  份（偵一卷第│              │
│    │      │              │                    │              │  97頁）      │              │
├──┼───┼───────┼──────────┼───────┼───────┼───────┤
│ 9  │林秋月│109 年3 月7 日│莊淑雯以其0000000000│1,000 元之甲基│①證人林秋月於│莊淑雯販賣第二│
│ ︵ │      │13時至14時許不│號行動電話與林秋月持│安非他命      │  警詢、偵查之│級毒品，累犯，│
│ 原 │      │詳時間，在屏東│用之0000000000號行動│              │  證述（偵一卷│處有期徒刑參年│
│ 起 │      │縣枋寮鄉德聖路│電話聯絡購買第二級毒│              │  第154 頁至第│捌月。        │
│ 訴 │      │段（乃木將軍登│品甲基安非他命，雙方│              │  155 頁、第19│未扣案行動電話│
│ 書 │      │陸紀念公園旁）│約見於左列時間，在左│              │  9 頁）      │壹支（含090033│
│ 附 │      │              │列地點交易第二級毒品│              │②通訊監察譯文│9040號SIM 卡壹│
│ 表 │      │              │甲基安非他命。      │              │  1 份（偵一卷│張）沒收，於全│
│ 編 │      │              │                    │              │  第275 頁至第│部或一部不能沒│
│ 號 │      │              │                    │              │  276 頁）    │收或不宜執行沒│
│ 10 │      │              │                    │              │③指認犯罪嫌疑│收時，追徵其價│
│ ︶ │      │              │                    │              │  人紀錄表、指│額。          │
│    │      │              │                    │              │  認表、真實姓│未扣案犯罪所得│
│    │      │              │                    │              │  名對照表各1 │新臺幣壹仟元沒│
│    │      │              │                    │              │  份（警卷第70│收，於全部或一│
│    │      │              │                    │              │  頁至第73頁）│部不能沒收時，│
│    │      │              │                    │              │④屏東縣政府警│追徵之。      │
│    │      │              │                    │              │  察局刑警大隊│              │
│    │      │              │                    │              │  搜索扣押筆錄│              │
│    │      │              │                    │              │  、扣押物品目│              │
│    │      │              │                    │              │  錄表、扣押物│              │
│    │      │              │                    │              │  品收據各1 份│              │
│    │      │              │                    │              │  （警卷第18頁│              │
│    │      │              │                    │              │  至第21頁）  │              │
├──┼───┼───────┼──────────┼───────┼───────┼───────┤
│ 10 │林秋月│109 年3 月8 日│林秋月以其0000000000│1,000 元之甲基│①證人林秋月於│莊淑雯販賣第二│
│ ︵ │      │20時50分許，在│號行動電話與莊淑雯持│安非他命      │  警詢、偵查之│級毒品，累犯，│
│ 原 │      │屏東縣枋寮鄉德│用之0000000000號行動│              │  證述（偵一卷│處有期徒刑參年│
│ 起 │      │聖路段（乃木將│電話聯絡購買第二級毒│              │  第155 頁至第│捌月。        │
│ 訴 │      │軍登陸紀念公園│品甲基安非他命，雙方│              │  157頁、第199│未扣案行動電話│
│ 書 │      │旁）          │約見於左列時間，在左│              │  頁至第201 頁│壹支（含090033│
│ 附 │      │              │列地點交易第二級毒品│              │  ）          │9040號SIM 卡壹│
│ 表 │      │              │甲基安非他命。      │              │②通訊監察譯文│張）沒收，於全│
│ 編 │      │              │                    │              │  1 份（偵一卷│部或一部不能沒│
│ 號 │      │              │                    │              │  第276 頁至第│收或不宜執行沒│
│ 11 │      │              │                    │              │  277 頁）    │收時，追徵其價│
│ ︶ │      │              │                    │              │③指認犯罪嫌疑│額。          │
│    │      │              │                    │              │  人紀錄表、指│未扣案犯罪所得│
│    │      │              │                    │              │  認表、真實姓│新臺幣壹仟元沒│
│    │      │              │                    │              │  名對照表各1 │收，於全部或一│
│    │      │              │                    │              │  份（警卷第70│部不能沒收時，│
│    │      │              │                    │              │  頁至第73頁）│追徵之。      │
│    │      │              │                    │              │④屏東縣政府警│              │
│    │      │              │                    │              │  察局刑警大隊│              │
│    │      │              │                    │              │  搜索扣押筆錄│              │
│    │      │              │                    │              │  、扣押物品目│              │
│    │      │              │                    │              │  錄表、扣押物│              │
│    │      │              │                    │              │  品收據各1 份│              │
│    │      │              │                    │              │  （警卷第18頁│              │
│    │      │              │                    │              │  至第21頁）  │              │
├──┼───┼───────┼──────────┼───────┼───────┼───────┤
│ 11 │林秋月│109 年3 月10日│林秋月以其0000000000│1,000 元之甲基│①證人林秋月於│莊淑雯販賣第二│
│ ︵ │      │0 時30分許，在│號行動電話與莊淑雯持│安非他命      │  警詢、偵查之│級毒品，累犯，│
│ 原 │      │屏東縣枋寮鄉德│用之0000000000號行動│              │  證述（偵一卷│處有期徒刑參年│
│ 起 │      │聖路段（乃木將│電話聯絡購買第二級毒│              │  第157頁至第1│捌月。        │
│ 訴 │      │軍登陸紀念公園│品甲基安非他命，雙方│              │  58 頁、第201│未扣案行動電話│
│ 書 │      │旁）          │約見於左列時間，在左│              │  頁）        │壹支（含090033│
│ 附 │      │              │列地點交易第二級毒品│              │②通訊監察譯文│9040號SIM 卡壹│
│ 表 │      │              │甲基安非他命。      │              │  1 份（偵一卷│張）沒收，於全│
│ 編 │      │              │                    │              │  第277頁至第2│部或一部不能沒│
│ 號 │      │              │                    │              │  78頁）      │收或不宜執行沒│
│ 12 │      │              │                    │              │③指認犯罪嫌疑│收時，追徵其價│
│ ︶ │      │              │                    │              │  人紀錄表、指│額。          │
│    │      │              │                    │              │  認表、真實姓│未扣案犯罪所得│
│    │      │              │                    │              │  名對照表各1 │新臺幣壹仟元沒│
│    │      │              │                    │              │  份（警卷第70│收，於全部或一│
│    │      │              │                    │              │  頁至第73頁）│部不能沒收時，│
│    │      │              │                    │              │④屏東縣政府警│追徵之。      │
│    │      │              │                    │              │  察局刑警大隊│              │
│    │      │              │                    │              │  搜索扣押筆錄│              │
│    │      │              │                    │              │  、扣押物品目│              │
│    │      │              │                    │              │  錄表、扣押物│              │
│    │      │              │                    │              │  品收據各1 份│              │
│    │      │              │                    │              │ （警卷第18頁 │              │
│    │      │              │                    │              │  至第21頁）  │              │
├──┼───┼───────┼──────────┼───────┼───────┼───────┤
│ 12 │林秋月│109 年3 月25日│林秋月以其0000000000│1,000 元之甲基│①證人林秋月於│莊淑雯販賣第二│
│ ︵ │      │22時30分許，在│號行動電話與莊淑雯持│安非他命      │  警詢、偵查之│級毒品，累犯，│
│ 原 │      │屏東縣佳冬鄉大│用之0000000000號行動│              │  證述（偵一卷│處有期徒刑參年│
│ 起 │      │坪路段小廟前  │電話聯絡購買第二級毒│              │  第160 頁至第│捌月。        │
│ 訴 │      │              │品甲基安非他命，雙方│              │  161 頁、第20│未扣案行動電話│
│ 書 │      │              │約見於左列時間，在左│              │  1頁）       │壹支（含090033│
│ 附 │      │              │列地點交易第二級毒品│              │②通訊監察譯文│9040號SIM 卡壹│
│ 表 │      │              │甲基安非他命。      │              │  1 份（偵一卷│張）沒收，於全│
│ 編 │      │              │                    │              │  第279頁至第 │部或一部不能沒│
│ 號 │      │              │                    │              │  280頁）     │收或不宜執行沒│
│ 13 │      │              │                    │              │③指認犯罪嫌疑│收時，追徵其價│
│ ︶ │      │              │                    │              │  人紀錄表、指│額。          │
│    │      │              │                    │              │  認表、真實姓│未扣案犯罪所得│
│    │      │              │                    │              │  名對照表各1 │新臺幣壹仟元沒│
│    │      │              │                    │              │  份（警卷第70│收，於全部或一│
│    │      │              │                    │              │  頁至第73頁）│部不能沒收時，│
│    │      │              │                    │              │④屏東縣政府警│追徵之。      │
│    │      │              │                    │              │  察局刑警大隊│              │
│    │      │              │                    │              │  搜索扣押筆錄│              │
│    │      │              │                    │              │  、扣押物品目│              │
│    │      │              │                    │              │  錄表、扣押物│              │
│    │      │              │                    │              │  品收據各1 份│              │
│    │      │              │                    │              │  （警卷第18頁│              │
│    │      │              │                    │              │  至第21頁）  │              │
└──┴───┴───────┴──────────┴───────┴───────┴───────┘
附表二：被告轉讓禁藥部分犯行
┌──┬───┬───────┬──────────┬───────┬───────┐
│編號│受讓者│轉讓時間、地點│轉讓方式            │證據          │主文          │
├──┼───┼───────┼──────────┼───────┼───────┤
│ 1  │林宗賢│109 年8 月9 日│林宗賢以其0000000000│①證人林宗賢於│莊淑雯犯藥事法│
│︵  │      │20時10分許，在│號行動電話與莊淑雯持│  警詢、偵查之│第八十三條第一│
│原  │      │屏東縣枋寮鄉新│用之0000000000號行動│  證述（偵一卷│項之轉讓禁藥罪│
│起  │      │龍村海邊提防  │電話聯絡，雙方約見於│  第75頁至第77│，累犯，處有期│
│訴  │      │              │左列時間，莊淑雯於左│  頁、第130 頁│徒刑肆月。    │
│書  │      │              │列地點無償轉讓甲基安│   ）         │未扣案行動電話│
│附  │      │              │非他命予林宗賢1次。 │②通訊監察譯文│壹支（含090033│
│表  │      │              │                    │  1 份（偵一卷│9040號SIM 卡壹│
│編  │      │              │                    │  第226 頁至第│張）沒收，於全│
│號  │      │              │                    │  227頁）     │部或一部不能沒│
│8   │      │              │                    │③指認照片1 張│收或不宜執行沒│
│︶  │      │              │                    │  （警卷第117 │收時，追徵其價│
│    │      │              │                    │  頁）        │額。          │
│    │      │              │                    │④屏東縣政府警│              │
│    │      │              │                    │  察局刑警大隊│              │
│    │      │              │                    │  搜索扣押筆錄│              │
│    │      │              │                    │  、扣押物品目│              │
│    │      │              │                    │  錄表及扣押物│              │
│    │      │              │                    │  品收據各1 份│              │
│    │      │              │                    │  （警卷第18頁│              │
│    │      │              │                    │  至第21頁）  │              │
└──┴───┴───────┴──────────┴───────┴───────┘